臺灣桃園地方法院刑事裁定　
111年度提字第66號
聲  請  人
即被逮捕人  陳朝欽


上列聲請人即被逮捕人因公共危險案件，向本院聲請提審，本院
裁定如下：
    主  文
聲請駁回，陳朝欽並解返桃園市政府警察局八德分局高明派出所
。
    理  由
一、聲請意旨略以：聲請人即被逮捕人陳朝欽於民國111年7月17
    日晚上10時58分許，涉嫌違反公共危險罪（不能安全駕駛動
    力交通工具罪）案件，在桃園市○○區○○路000號前，遭桃園
    市政府警察局八德分局高明派出所警員謝文量逮捕。茲因酒
    測儀器異常，測得之酒測值才超標，其進行刑法第185條之3
    案件測試觀察紀錄表測試結果全數通過，其騎車前沒有飲酒
    ，其非酒後騎車之現行犯，警員之逮捕程序違法，為此聲請
    提審云云。
二、按人民身體之自由應予保障。除現行犯之逮捕由法律另定外
    ，非經司法或警察機關依法定程序，不得逮捕拘禁；非由法
    院依法定程序，不得審問處罰；非依法定程序之逮捕、拘禁
    、審問、處罰，得拒絕之，憲法第8條第1項定有明文。次按
    ，人民被法院以外之任何機關逮捕、拘禁時，其本人或他人
    得向逮捕、拘禁地之地方法院聲請提審；法院審查後，認為
    不應逮捕、拘禁者，應即裁定釋放；認為應予逮捕、拘禁者
    ，以裁定駁回之，並將被逮捕、拘禁人解返原解交之機關，
    提審法第1條第1項前段、第9條第1項定有明文。復按，現行
    犯，不問何人得逕行逮捕之；犯罪在實施中或實施後即時發
    覺者，為現行犯，刑事訴訟法第88條第1項、第2項亦定有明
    文。又按，提審制度僅係法院即時審查逮捕、拘禁程序之合
    法性之制度，非在認定被逮捕、拘禁人有無被逮捕、拘禁之
    本案實體原因及有無被逮捕、拘禁之必要性，故其採行之證
    據法則，僅以自由證明為已足，合先敘明。
三、經查：
（一）聲請人因涉嫌飲用酒類後，騎乘車牌號碼000–CPD號普通
      重型機車，於111年7月17日晚上10時58分許，行經桃園市
      八德區廣福路與廣福路1142巷口停等紅燈，因未開機車大
      燈在同市○○區○○路000號前為警攔檢，因散發酒氣，經員
      警當場對聲請人施予呼氣酒精濃度檢測，而測得其吐氣所
      含酒精濃度達每公升0.67毫克，而涉犯刑法第185條之3第
      1項第1款之不能安全駕駛動力交通工具罪嫌，警員謝文量
      遂於同日晚上10時58分許，依刑事訴訟法第88條現行犯規
      定而逕行逮捕聲請人等情，業據警員謝文量於本院調查時
      陳述明確，並有員警製作之職務報告、酒精濃度檢測單、
      桃園市政府警察局八德分局執行逮捕、拘禁告知本人通知
      書各1份及警員蒐證錄影光碟在卷可憑，而聲請人於本院
      調查時對於上情亦坦認在卷，自堪認定屬實。
（二）而聲請人雖稱：酒測儀器異常，測得之酒測值才超標，其
      非酒後駕車之現行犯云云。惟警員謝文量對聲請人施以吐
      氣式酒精濃度測試之JUSTEC廠牌、型號AC100號、儀器器
      號A170445號呼氣酒精測試器，業經財團法人台灣商品檢
      測驗證中心於110年8月16日檢定合格，檢定合格有效期限
      為111年8月31日或使用次數達1,000次，此有財團法人台
      灣商品檢測驗證中心呼氣酒精測試器檢定合格證書影本1
      份在卷可憑。對此，觀諸卷附被告測試所得之吐氣酒精濃
      度檢測單所揭，可知警員謝文量於111年7月17日晚上10時
      58分許，以該呼氣酒精測試器對被告實施呼氣式酒精濃度
      檢測之次數係第835次(即酒精濃度檢測單所載案號：835
      號)，此有酒精濃度檢測單1份在卷可佐，又前開呼氣酒精
      測試器檢定合格證書上載使用次數達1,000次，係指有測
      試成功而有出現酒精濃度檢測單所示案號者一事，亦經警
      員謝文量及董建宏於本院調查時證述明確，是前揭酒測值
      係警員謝文量在合格有效期間及次數內，持經檢定合格之
      呼氣酒精測試器對聲請人進行測試所得出之數值，乃該精
      密儀器機械化之測量紀錄，測試結果之準確性應無疑義，
      當可排除儀器失準之疑慮。聲請人騎乘機車為警攔檢盤查
      ，經警員對其施以酒測，而測得其吐氣所含酒精濃度達每
      公升0.67毫克一情，業於前述，足認聲請人為涉犯刑法第
      185條之3第1項第1款之不能安全駕駛動力交通工具罪嫌之
      現行犯，警員乃因而依據刑事訴訟法第88條現行犯規定，
      逕行逮捕聲請人，其逮捕程序符合相關法律之規定，應屬
      合法。至聲請人所指其全數通過刑法第185條之3案件測試
      觀察紀錄表測試，其沒有危險駕駛，惟聲請人縱通過命其
      做直線測試及平衡動作、以及用筆在2個同心圓之間的0.5
      公分環狀帶內，畫另一個圓之測試，因立法者在刑法第18
      5條之3第1項第1款增訂酒精濃度標準值，即「吐氣所含酒
      精濃度達每公升0.25毫克或血液中酒精濃度達0.05%以上
      」，藉此作為認定「不能安全駕駛」之判斷標準，以有效
      遏阻酒醉駕車事件發生。本件聲請人為警查獲時吐氣所含
      酒精濃度達每公升0.67毫克，已逾上揭標準值，且聲請人
      所述更係其公共危險罪是否成立之實體爭執，而與警員逮
      捕程序是否合法無涉，顯非可採。
（三）綜上各情，聲請人聲請提審為無理由，應予駁回，聲請人
      並應解返原逮捕機關桃園市政府警察局八德分局高明派出
      所。
四、依提審法第9條第1項後段，裁定如主文。
中　　華　　民　　國　　111 　年　　7 　　月　　18　　日
                  刑事第十三庭    法　官　王兆琳
以上正本證明與原本無異。
聲請人不服駁回聲請之裁定者，得於本裁定書正本送達後10日內
，以書狀敘明理由，抗告於直接上級法院。
                                  書記官　侯儀偵
中　　華　　民　　國　　111 　年　　7 　　月　　18　　日